【裁判字號】    99,易,1543
【裁判日期】    990617
【裁判案由】    毒品危害防制條例
【裁判全文】
臺灣臺中地方法院宣示判決筆錄          99年度易字第1543號
公  訴  人  臺灣臺中地方法院檢察署檢察官
被      告  甲○○
上列被告因違反毒品危害防制條例案件，經檢察官提起公訴（九
十九年度毒偵字第十一號），並聲請認罪協商，本院裁定進行認
罪協商程序後，於中華民國九十九年六月十七日下午四時，在本
院刑事第十五法庭宣示判決，出席職員如下：
    法  官  林學晴
    書記官  簡雅文
法官起立朗讀判決主文、犯罪事實要旨、處罰條文、附記事項，
及告以上訴限制、期間並提出上訴狀之法院，且諭知記載其內容
：
一、主  文：
    甲○○施用第二級毒品，累犯，處有期徒刑伍月，如易科罰
    金，以新臺幣壹仟元折算壹日。扣案之第二級毒品甲基安非
    他命壹包（驗餘淨重為零點零貳陸壹公克），沒收銷燬之。
二、犯罪事實要旨：
    甲○○前於民國九十三年間因違反家庭暴力防制法案件，經
    臺灣板橋地方法院以九十三年度簡上字第五０二號維持同院
    九十三年度簡字第三二０二號判處有期徒刑五月確定；復因
    竊盜案件，經臺灣板橋地方法院以九十四年度易字第一八一
    號判處有期徒刑一年二月確定，上開二案嗣經分別減為有期
    徒刑二月十五日、七月確定，於九十六年四月二十七日縮短
    刑期假釋出監並付保護管束。又因施用毒品案件，經送觀察
    勒戒後，認有繼續施用毒品傾向，再送戒治處所施以強制戒
    治，於九十五年二月十七日停止其處分而出監，並由臺灣板
    橋地方法院檢察署檢察官以九十四年度戒毒偵字第二七三號
    為不起訴處分確定。再因詐欺案件，經臺灣高等法院臺中分
    院以九十七年度上易字第四六九號維持本院九十六年度易字
    第五二二八號判處有期徒刑六月確定，於九十七年七月七日
    易科罰金執行完畢。又上開假釋後經撤銷，應執行殘刑有期
    徒刑二月七日。詎其仍不知悔改，明知甲基安非他命在我國
    為主管機關（行政院）公告查禁之第二級毒品，不得施用甚
    至持有之，竟仍基於施用甲基安非他命之犯意，於九十八年
    十二月十日十四時許，在臺中市○區○○路三五八之一巷五
    二號二樓租屋處內，以將甲基安非他命放入玻璃球內，再以
    火燒烤吸食煙霧之方式，施用第二級毒品甲基安非他命一次
    。嗣於九十八年十二月十日十九時許，經員警持本院核發之
    搜索票前往上址搜索，當場扣得甲基安非他命一包，並帶回
    警局調查，且在徵得其同意後，採集尿液送驗而呈現第二級
    毒品甲基安非他命陽性反應，始查知上情。
三、處罰條文：毒品危害防制條例第十條第二項。
四、附記事項：
  (一)查被告前於九十三年間因違反家庭暴力防制法案件，經臺灣
    板橋地方法院以九十三年度簡上字第五０二號維持同院九十
    三年度簡字第三二０二號判處有期徒刑五月確定；復因竊盜
    案件，經臺灣板橋地方法院以九十四年度易字第一八一號判
    處有期徒刑一年二月確定，上開二案嗣經分別減為有期徒刑
    二月十五日、七月確定，於九十六年四月二十七日縮短刑期
    假釋出監並付保護管束。又因施用毒品案件，經送觀察勒戒
    後，認有繼續施用毒品傾向，再送戒治處所施以強制戒治，
    於九十五年二月十七日停止其處分而出監，並由臺灣板橋地
    方法院檢察署檢察官以九十四年度戒毒偵字第二七三號為不
    起訴處分確定。再因詐欺案件，經臺灣高等法院臺中分院以
    九十七年度上易字第四六九號維持本院九十六年度易字第五
    二二八號判處有期徒刑六月確定，於九十七年七月七日易科
    罰金執行完畢等情，有臺灣高等法院被告前案紀錄表及臺灣
    臺中地方法院檢察署刑案資料查註紀錄表各一份附卷可參，
    其於受徒刑執行完畢後五年以內，故意再犯本件有期徒刑以
    上之罪，應論以累犯，爰依刑法第四十七條第一項之規定加
    重其刑。
  (二)扣案之第二級毒品甲基安非他命一包（送驗淨重０‧０二六
    六公克、驗餘淨重０‧０二六一公克），係毒品危害防制條
    例第二條第二項第二款所稱之第二級毒品一節，有行政院衛
    生署草屯療養院草療鑑字第0990300111號鑑定書在卷可稽，
    應依毒品危害防制條例第十八條第一項前段之規定，沒收銷
    燬之。
五、協商判決除有刑事訴訟法第四百五十五條之四第一項第一款
    於本訊問程序終結前，被告撤銷協商合意或檢察官撤回協商
    聲請者；第二款被告協商之意思非出於自由意志者；第四款
    被告所犯之罪非第四百五十五條之二第一項所定得以聲請協
    商判決者；第六款被告有其他較重之裁判上一罪之犯罪事實
    者；第七款法院認應諭知免刑或免訴、不受理者情形之一，
    及違反同條第二項「法院應於協商合意範圍內為判決；法院
    為協商判決所科之刑，以宣告緩刑或二年以下有期徒刑、拘
    役或罰金為限」之規定者外，不得上訴。
六、如有上開可得上訴情形，得自收受宣示判決筆錄送達之日起
    十日內，向本院提出上訴書狀，上訴於第二審法院。
中    華    民    國    99    年     6    月    17    日
                  臺灣臺中地方法院刑事第十五庭
                                  書記官  簡雅文
                                  法  官  林學晴
以上正本證明與原本無異。
上訴書狀如未敘述理由，應於上訴期間屆滿後20日內補提理由書
狀於本院。（應敘述具體理由並附繕本）。
                                  書記官  簡雅文
中    華    民    國    99    年     6    月    17    日
【附錄本案論罪科刑法條全文】
毒品危害防制條例第十條第二項：
施用第二級毒品者，處三年以下有期徒刑。

司法院資訊處製作；財團法人民間司法改革基金會備份。
